【裁判字號】    92,訴,196
【裁判日期】    921209
【裁判案由】    損害賠償
【裁判全文】
臺灣桃園地方法院民事判決  九十二年度訴字第一九六號
    原      告  全員集合國際多媒體股份有限公司
    法定代理人  丙○○
    訴訟代理人  乙○○
                甲○○
    被      告  丁○○
右當事人間請求損害賠償事件，原告就本院九十一年度易字第一五七九號刑事案件提
起附帶民事訴訟（九十一年度附民字第二四二號），經本院刑事庭裁定移送前來，本
院於民國九十二年十一月二十五日辯論終結，判決如左：
    主      文
被告應給付原告新臺幣壹拾柒萬伍仟元，及自民國九十年十月三日起至清償日止，按
年息百分之五計算之利息。
原告其餘之訴駁回。
訴訟費用由被告負擔五分之一，餘由原告負擔。
本判決第一項得假執行。
原告其餘假執行之聲請駁回。
    事      實
甲、原告方面：
壹、聲明：
一、被告應給付原告新臺幣（下同）一百萬元，及自刑事附帶民事起訴狀繕本送達被
    告翌日（即民國九十一年十月三日）起至清償日止，按年息百分之五計算之利息
    。
二、願供擔保請准宣告假執行。
貳、陳述：
    原告明知如附表所示之歌曲，係未經享有該歌曲錄音著作權之原告授權而擅自重
    製之錄音著作，竟意圖營利，將上開非法重製之光碟片陳列在桃園縣中壢市○○
    路夜市地攤，販售予不特定顧客多次，直至九十一年八月十四日遭警方查獲，並
    起出五十一片內容有如附表所示歌曲之光碟。被告前開侵害原告著作權之行為，
    原告爰依著作權法第八十八條第一項、第三項之規定，請求被告賠償原告一百萬
    元，及自刑事附帶民事起訴狀繕本送達被告翌日（即九十一年十月三日）起至清
    償日止，按年息百分之五計算之利息。
乙、被告方面：
壹、聲明：駁回原告之訴。
貳、陳述：
    伊被警方逮捕當時是在幫姓名年籍不詳綽號「胖哥」之人整理光碟，伊並沒有販
    賣盜版光碟，而且警方所查扣之五十一片光碟，每片只有第一首歌曲黑色柳丁可
    以播放，其他歌曲都無法播放，再者，伊現在也無資力賠償原告。
丙、本院依職權調閱本院九十一年度易字第一五七九號刑事卷宗全部，並勘驗上開刑
    事案件之扣案光碟五十一片。
    理      由
甲、程序方面：
    原告之法定代理人原為許安進，於本院審理中改由丙○○接任，有公司基本資料
    查詢單一紙附卷可稽，本院於九十二年四月三十日裁定命丙○○為承受訴訟人，
    續行訴訟，先予敘明。
乙、得心證之理由：
壹、本件原告起訴主張：原告明知如附表所示之歌曲，係未經享有該歌曲錄音著作權
    之原告授權而擅自重製之錄音著作，竟意圖營利，將上開非法重製之光碟片陳列
    在桃園縣中壢市○○路夜市地攤，販售予不特定顧客多次，直至九十一年八月十
    四日遭警方查獲，並起出五十一片內容有如附表所示歌曲之光碟。被告前開侵害
    原告著作權之行為，原告爰依著作權法第八十八條第一項、第三項之規定，請求
    被告賠償原告一百萬元，及自刑事附帶民事起訴狀繕本送達被告翌日（即九十一
    年十月三日）起至清償日止，按年息百分之五計算之利息等語。被告則以：伊被
    警方逮捕當時是在幫姓名年籍不詳綽號「胖哥」之人整理光碟，伊並沒有販賣盜
    版光碟，而且警方所查扣之五十一片光碟，每片只有第一首歌曲黑色柳丁可以播
    放，其他歌曲都無法播放，再者，伊現在也無資力賠償原告等語，資為抗辯。
貳、本件原告主張之前開事實，被告於前開違反著作權法之刑事案件警訊及偵查中，
    自承：伊知道所販賣之光碟是盜版品，伊是從九十一年八月七日起幫姓名年籍不
    詳綽號「胖哥」之人販賣光碟，每片售價五十元，而被警方查扣的光碟都是要準
    備賣給客人的等語（見臺灣桃園地方法院檢察署九十一年度偵字第一五二二八號
    偵查卷宗第七頁背面、第三十三頁至第三十四頁），且證人即查獲被告販賣盜版
    光碟之員警陳志賢亦於上開刑事案件審理中證稱：我們小組到達現場，發現被告
    手上拿了一疊盜版光碟，我們尾隨被告到桃園縣中壢市○○路一五七號中庭，發
    現被告坐下來將光碟演唱人之標籤貼在光碟封套上，我們小組就上前以現行犯逮
    捕他，當時他也陳述說他是被僱用的等語（見本院九十一年度易字第一五七九號
    刑事卷宗第三十二頁至第三十三頁），足證原告主張被告未經原告授權而重製如
    附表所示之錄音著作，陳列販售予不特定顧客多次之事實，應堪信為真實。且被
    告上開違反著作權法之犯行，經本院九十一年度易字第一五七九號刑事判決有罪
    確定在案，業據本院調閱上開刑事卷宗核閱無誤，是以被告抗辯稱：伊被警方逮
    捕當時是在幫姓名年籍不詳綽號「胖哥」之人整理光碟，伊並沒有販賣盜版光碟
    等語，並不足採。另被告抗辯稱：警方所查扣之五十一片光碟，每片只有第一首
    歌曲黑色柳丁可以播放，其他歌曲都無法播放云云，經本院依職權勘驗扣案之五
    十一片光碟，僅其中一片無法由光碟機讀取，其餘五十片光碟內容均有如附表所
    示之歌曲，有勘驗筆錄一紙在卷足憑，故被告此部分之抗辯並不足採。至於被告
    抗辯稱：伊無資力賠償原告云云，因此部分之抗辯亦無從免除其前開賠償責任，
    是以，被告上開抗辯亦無足憑採。
參、按「因故意或過失不法侵害他人之著作財產權或製版權者，負損害賠償責任；前
項損害賠償，被害人得依下列規定擇一請求︰一、依民法第二百十六條之規定請求。
但被害人不能證明其損害時，得以其行使權利依通常情形可得預期之利益，減除被侵
害後行使同一權利所得利益之差額，為其所受損害。二、請求侵害人因侵害行為所得
之利益，但侵害人不能證明其成本或必要費用時，以其侵害行為所得之全部收入，為
其所得利益；依前項規定，如被害人不易證明其實際損害額，得請求法院依侵害情節
，在新台幣一萬元以上五十萬元以下酌定賠償額，如損害行為屬故意且情節重大者，
賠償額得增至新台幣一百萬元。」著作權法第八十八條定有明文規定。本件被告否認
伊有販賣盜版光碟之情事，而原告又主張伊無法舉證所受之損害為何，故應認原告不
易證明其損害，是以，本件應適用著作權法第八十八條第三項之規定來定賠償額，即
由法院應被害人之請求依職權，而在法律限制之範圍內酌定賠償額。本件如附表所示
歌曲之光碟單片市價為三百五十元為兩造所不爭執，被告遭警方查獲之光碟中有五十
片確有侵害原告著作權之情事，市價總計為一萬七千五百元（計算式：350×50＝175
00），以十倍計算為十七萬五千元（計算式 ：17500×10＝175000），認原告之請求
應以十七萬五千元為相當，從而，原告爰依著作權法第八十八條第一項請求被告給付
原告十七萬五千元，及自刑事附帶民事起訴狀繕本送達被告翌日（即九十一年十月三
日）起至清償日止，按年息百分之五計算之利息，為有理由，逾此部分之請求為無理
由，應予駁回。原告陳明願供擔保聲請宣告假執行，但本件係所命給付價額未逾五十
萬元之判決，爰依職權宣告假執行，原告之假執行聲請，僅係促請法院上開職權宣告
之發動，此外，原告敗訴部分，因訴業經駁回，故該部分之假執行聲請，則已失附麗
，爰併予駁回。
肆、據上論結，本件原告之訴為一部有理由，一部無理由，依民事訴訟法第七十九條
    、第三百八十九條第一項第五款，判決如主文。
中      華      民      國    九十二    年     十二     月      九      日
                              臺灣桃園地方法院民事第二庭
~B審判長法官  邱瑞祥
~B      法官  劉佩宜
~B      法官  張明儀
右正本係照原本作成
如對於本判決上訴，應於判決送達後二十日內向本院提出上訴狀。
中      華      民      國    九十二    年     十二     月      十      日
~B法院書記官  黃文琪


司法院資訊處製作；財團法人民間司法改革基金會備份。
